【裁判字號】    98,訴,1797
【裁判日期】    981210
【裁判案由】    毒品危害防制條例
【裁判全文】
臺灣臺北地方法院刑事判決              98年度訴字第1797號
公  訴  人  臺灣臺北地方法院檢查署檢察官
被      告  甲○○
上列被告因違反毒品危害防制條例案件，經檢察官提起公訴（98
年度毒偵字第1215、2509號），本院改行簡式審判程序，判決如
下：
    主  文
甲○○施用第二級毒品，處有期徒刑肆月；又施用第一級毒品，
處有期徒刑柒月，扣案如附表編號一所示之物沒收銷燬、如附表
編號二、三所示之物沒收；又施用第二級毒品，處有期徒刑肆月
，扣案如附表編號四所示之物沒收銷燬、扣案如附表編號五至八
所示之物沒收。應執行有期徒刑壹年，扣案如附表編號一、四所
示之物沒收銷燬；如附表編號二、三、五至八所示之物沒收。
    事  實
一、甲○○前因施用毒品案件，經本院以97年度毒聲字第225 號
    裁定送觀察勒戒，並於民國97年8 月18日因無繼續施用傾向
    出所；又因於98年1 月間施用第二級毒品甲基安非他命為警
    查獲，經檢察官起訴後，本院判處有期徒刑3 月確定（尚未
    執行，不構成累犯之事由）。竟不知戒除毒癮，而分別為下
    列施用毒品行為：
  (一)基於施用第二級毒品甲基安非他命之犯意，於98年3 月13日
    某時，在其位於臺北縣信義區○道路85號5 樓之住處，以燒
    烤玻璃球吸食煙霧之方式，施用第二級毒品甲基安非他命1
    次。嗣因其另涉嫌強盜案件經臺灣臺北地方法院檢查署檢察
    官發布通緝，於98年3月14日為警緝獲到案，員警經採取其
    尿液送驗，結果呈第二級毒品甲基安非他命代謝物甲基安非
    他命、安非他命陽性反應，因而查知上情。
  (二)復分別基於施用第一級毒品海洛因及第二級毒品甲基安非他
    之犯意，於同年8 月21日下午某時，在上開臺北市信義區家
    中，先以將甲基安非他命置入玻璃球內燒烤吸食煙霧之方式
    ，施用第二級毒品甲基安非他命1 次；復又另行起意，以將
    海洛因粉末摻入香煙內吸食煙霧之方式，吸食第一級毒品海
    洛因1 次。嗣因員警已掌握其涉及施用毒品罪之情資，於同
    日晚間6 時10分許，持本院核發之搜索票至上址搜索，當場
    扣得被告所有持以供己吸食之海洛因1 小包、包裝過海洛因
    之空夾鍊袋2 只、甲基安非他命3 小包，及被告所有供施用
    第二級毒品所使用之甲基安非他命吸食器1 組、甲基安非他
    命吸食器玻璃球1 個、甲基安非他命分裝杓管1 支（詳如附
    表所示），又員警於警詢後經採集其尿液送驗，呈第一級毒
    品海洛因代謝物嗎啡，與第二級毒品甲基安非他命代謝物甲
    基安非他命、安非他命陽性反應，始悉上情。
二、案經臺北市政府警察局信義分局報告臺灣臺北地方法院檢查
    署檢察官偵查起訴。
    理  由
一、本案被告甲○○所犯係死刑、無期徒刑、最輕本刑為3 年以
    上有期徒刑以外之罪，其於準備程式中就被訴事實為有罪之
    陳述，經法官告知簡式審判程式之旨，並聽取公訴人及被告
    之意見後，經本院依刑事訴訟法第273 條之1 第1 項之規定
    ，裁定由受命法官獨任進行簡式審判程式。又本案卷內之物
    證、書證等證據，依同法第273 條之2 規定，不受第159 條
    第1 項關於傳聞法則規定之限制，依法均有證據能力，合先
    敘明。
二、訊據被告對上揭犯罪事實均坦承不諱，又被告上開第一次被
    警查獲時所採集尿液經送驗結果，呈現甲基安非他命代謝後
    之甲基安非發命、安非他命陽性反應；第二次被警查獲後採
    尿送驗結果，呈現甲基安非他命代謝後之甲基安非發命、安
    非他命陽性，與海洛因代謝後之嗎啡陽性反應等情，有臺灣
    尖端先進生技醫藥股份有限公司98年3 月20日、98年8 月28
    日濫用藥物檢驗報告、被告之尿液檢體委驗單在卷可資佐證
    ；此外，被告於98年8 月21日被查獲時，並經警在其家中扣
    得毒品海洛因、甲基安非他命、甲基安非他命之施用器具一
    節，並有扣案如附表所示之物可資證明。足認被告之前開自
    白與事實相符，應得為認定其犯罪之依據。再被告前於97年
    8 月18日因施用毒品而執行觀察、勒戒執行完畢釋放出所等
    情，有臺灣高等法院被告前案紀錄表1 份附卷可參，是以，
    被告前因施用毒品案件，於觀察、勒戒期滿執行完畢後，於
    5 年內再犯本案3 次施用毒品行為，事證明確。本案被告犯
    行已經證明，應予依法論科。
三、按海洛因、甲基安非他命分別係毒品危害防制條例第2 條第
    2 項第1 、2 款所稱之第一、二級毒品，依法均不得持有、
    施用。是核被告所為前揭2 次施用甲基安非他命犯行，均係
    犯毒品危害防制條例第10條第2 項施用第二級毒品罪；所為
    前揭施用海洛因犯行，係犯同條例第10條第1 項之施用第一
    級毒品罪。其分別持有第一、二級毒品後進而施用，其持有
    毒品之低度行為，均應為施用毒品之高度行為所吸收，均不
    另論罪。又被告所犯上開3 罪間，犯意各別、行為互殊，自
    應分論併罰。爰審酌被告前因施用毒品案件，經觀察、勒戒
    執行完畢後，仍未能徹底戒絕毒品，再犯本案施用毒品罪，
    顯見其無戒毒悔改之意，惟念其施用毒品，乃戕害一己之身
    體健康，所為尚未害及他人，且於犯罪後坦承犯行，犯後態
    度尚佳等一切情狀，分別量處如主文所示之刑，並定被告應
    執行刑如主文所示，以資懲警。
四、沒收部分：
  (一)扣案如附表編號1 所示之物，係被告於98年8 月20日查獲時
    持以施用之海洛因毒品；扣案如附表編號4 所示之物，係被
    告於98年8 月21日查獲時持以施用之甲基安非他命毒品。是
    應分別於其所犯相關施用第一、二級毒品罪之罪刑項下宣告
    沒收銷燬之（詳如附表編號1 、4 之說明）。
  (二)扣案如附表編號2 、3 所示之包裝袋，均經被告使用於包裝
    海洛因粉末，有便利攜帶及防止毒品受潮質變之功能，係被
    告於98年8 月21日持有施用第一級毒品海洛因所使用之物。
    扣案如附表編號5 所示之包裝袋為被告包裝甲基安非他命所
    用，扣案如附表編號6 、7 、8 所示之甲基安非他命吸食器
    、玻璃球、分裝杓等，則為被告施用第二級毒品所使用之物
    。又上開物品均被告所有，據被告自承甚明（見本院卷第25
    頁），是以上開物品均應分別於其所犯相關施用一、二級毒
    品罪之罪刑項下宣告沒收之（詳如附表2 、3 、5 至8 之說
    明）。
據上論斷，應依刑事訴訟法第299 條第1 項前段、第273 條之1
第1 項、第284 條之1 ，毒品危害防制條例第10條第1 項、第2
項、第18條第1 項，刑法第11條、第51條第5 款、第38條第1 項
第2 款，判決如主文。
本案經檢察官盧姿如到庭執行職務
中    華    民    國    98    年    12    月    10    日
                  刑事第十八庭  法  官  陳思帆
以上正本證明與原本無異。
如不服本判決，應於收受送達後10日內向本院提出上訴書狀，並
應敘述具體理由；其未敘述上訴理由者，應於上訴期間屆滿後20
日內向本院補提理由書（均須按他造當事人之人數附繕本）「切
勿逕送上級法院」。
                                書記官  林素霜
中    華    民    國    98    年    12    月    14    日
附錄本案論罪科刑之法條
毒品危害防制條例第10條
施用第一級毒品者，處6 月以上5 年以下有期徒刑。
施用第二級毒品者，處3 年以下有期徒刑。
附表：
┌──┬───────┬────────┬───────┬────────┐
│編號│扣押物名稱    │數量            │說明          │沒收（銷燬）依據│
│    │              │                │              │                │
├──┼───────┼────────┼───────┼────────┤
│ 1  │海洛因        │1 包（驗前淨重  │98年8 月21日施│毒品危害防制條例│
│    │              │0.2300公克、驗餘│用之第一級毒品│第18條第1項     │
│    │              │淨重0.1994公克）│              │                │
├──┼───────┼────────┼───────┼────────┤
│ 2  │包裝編號1 所示│1 個            │98年8 月21日施│刑法第38條第1 項│
│    │海洛因之夾鍊袋│                │用第一級毒品所│第2款           │
│    │              │                │用之物        │                │
├──┼───────┼────────┼───────┼────────┤
│ 3  │包裝過海洛因之│2 個            │98年8 月21日施│同上            │
│    │空夾鍊袋      │                │用第一級毒品所│                │
│    │              │                │用之物        │                │
├──┼───────┼────────┼───────┼────────┤
│ 4  │甲基安非他命  │3 包（驗前淨重  │98年8 月21日施│毒品危害防制條例│
│    │              │0.9960公克、驗餘│用之第二級毒品│第18條第1項     │
│    │              │淨重0.9958公克）│              │                │
├──┼───────┼────────┼───────┼────────┤
│ 5  │包裝編號3 所示│3 個            │98年8 月21日施│刑法第38條第1 項│
│    │甲基安非他命之│                │用第二級毒品所│第2款           │
│    │夾鍊袋        │                │用之物        │                │
├──┼───────┼────────┼───────┼────────┤
│ 6  │甲基安非他命吸│1組             │98年8 月21日施│同上            │
│    │食器          │                │用第二級毒品所│                │
│    │              │                │用之物        │                │
├──┼───────┼────────┼───────┼────────┤
│ 7  │玻璃球        │1個             │98年8 月21日施│同上            │
│    │              │                │用第二級毒品所│                │
│    │              │                │用之物        │                │
├──┼───────┼────────┼───────┼────────┤
│ 8  │甲基安非他命分│1支             │98年8 月21日施│同上            │
│    │裝杓          │                │用第二級毒品所│                │
│    │              │                │用之物        │                │
└──┴───────┴────────┴───────┴────────┘

司法院資訊處製作；財團法人民間司法改革基金會備份。
